【裁判字號】    99,交聲,22
【裁判日期】    990819
【裁判案由】    違反道路交通管理處罰條例聲明異議
【裁判全文】
臺灣澎湖地方法院交通事件裁定          99年度交聲字第22號
異  議  人  甲○○
即受處分人
上列受處分人因違反道路交通管理處罰條例案件，對於交通部公
路總局臺中區監理所中華民國99年6月29日中監違字第裁00-
000000000號裁決，聲明異議，本院裁定如下：
    主  文
異議駁回。
    理  由
一、原處分意旨略以：異議人即受處分人甲○○所有之車牌號碼
    RE-2867號自用一般小客車，因不依限期於民國96年4月19日
    參加定期檢驗，經交通部公路總局臺中區監理所逕行製單舉
    發，嗣於99年6月29日依道路交通管理處罰條例第17條第1項
    之規定，處異議人罰鍰新臺幣（下同）1,200元，並自99年6
    月29日起註銷汽車牌照（罰鍰限於99年7月29日前繳納）。
二、異議意旨略以：異議人因於96年5月21 日入監服刑至今，無
    法依限期參加定期檢驗，且因母親年老不識字，無法回覆原
    處分機關，為此聲明異議，請求撤銷原處分等語。
三、按汽車不依限期參加定期檢驗或臨時檢驗者，處汽車所有人
    900元以上1,800元以下罰鍰；逾期1 個月以上者並吊扣其牌
    照，至檢驗合格後發還，逾期6 個月以上者，註銷其牌照，
    道路交通管理處罰條例第17條第1項定有明文。
四、經查：
  (一)異議人所有之上開車輛，應於96年4月19 日參加定期檢驗，
    然因逾期未參加檢驗，經原處分機關逕行舉發，並為前述內
    容之裁處等情，有原處分機關99年2月26日中監車字第60990
    6964號舉發違反道路交通管理事件通知單及99年6月29 日中
    監違字第裁00-000000000 號裁決書各1份附卷可稽，堪可認
    定。
  (二)按領有牌照之汽車所有人應於指定日期前後1 個月內持行車
    執照、新領牌照登記書向公路監理機關申請檢驗，但自用小
    型車申請檢驗，免持新領牌照登記書，道路交通安全規則第
    44條第1 項後段定有明文。而汽車領有行車執照後，均會於
    行車執照上記載明確之定期檢驗日，經定期檢驗後，檢驗機
    關亦會於行車執照上標註下次應定期檢驗之期限，異議人為
    持有行車執照之車主，自有自己主動遵守行車執照上指定日
    期定期檢驗車輛之義務。異議人既為車主，理應持有行車執
    照，並知悉行車執照上指定之日期，而異議人應參加定檢日
    為96年4月19日，依前揭規定，異議人至遲應於96年5月19日
    前參加檢驗，異議人雖辯稱其於96年5月21 日入監服刑，無
    法依限檢驗，然異議人入監服刑時已超過檢驗期間，則異議
    人逾期未檢驗之違規事實，非因其入監服刑造成，故異議人
    所辯，並不足採。
  (三)況依交通部公路總局92年8月27日路監牌字第0920035018 號
    函，車輛檢驗期間有2 個月之久，車主出國、住院或入獄服
    刑可辦理車輛停駛或繳銷，否則車輛應依規定辦理定期檢驗
    ；車輛檢驗時，可委由他人辦理並未限制車主親自辦理。故
    異議人未辦理車輛停駛或繳銷，自應依規定於指定日期前後
    1 個月內辦理定期檢驗，且可委由他人辦理並未限制車主親
    自辦理，據此縱異議人或其母親有不便之處，自可委由他人
    代為辦理檢驗車輛。
五、綜上所述，本件異議人確有逾期6 個月以上未依限期參加汽
    車定期檢驗之違規事實，原處分機關依道路交通管理處罰條
    例第17條第1項，裁處異議人罰鍰1,200元，並註銷牌照，核
    無違誤，本件異議為無理由，應予駁回。
六、據上論斷，爰依道路交通案件處理辦法第19條，裁定如主文
    。
中    華    民    國    99    年    8     月    19    日
                        交通法庭法  官  陳順輝
以上正本證明與原本無異。
如不服本裁定，應於裁定送達之翌日起5日內，向本院提出抗告
狀（須附繕本）。
中    華    民    國    99    年    8     月    19    日
                                書記官  王耀煌

司法院資訊處製作；財團法人民間司法改革基金會備份。
